【裁判字號】    97,易,3005
【裁判日期】    971128
【裁判案由】    毒品危害防制條例
【裁判全文】
臺灣臺北地方法院刑事判決              97年度易字第3005號
公  訴  人  臺灣臺北地方法院檢察署檢察官
被      告  甲○○
上列被告因違反毒品危害防制條例案件，經檢察官提起公訴（97
年度毒偵字第2418、2519號），本院判決如下：
    主  文
甲○○施用第二級毒品，累犯，處有期徒刑陸月，扣案之第二級
毒品甲基安非他命（驗餘總淨重零點貳零壹捌公克）沒收銷燬之
，其外包裝塑膠夾鏈袋只及吸食器壹支均沒收；又施用第二級
毒品，累犯，處有期徒刑柒月，扣案之第二級毒品甲基安非他命
（驗餘總淨重壹點貳柒肆陸公克）沒收銷燬之，其外包裝塑膠夾
鏈袋只及玻璃球壹組均沒收。應執行有期徒刑拾壹月，扣案之
第二級毒品甲基安非他命（驗餘總淨重壹點肆柒陸肆公克）沒收
銷燬之，其外包裝塑膠夾鏈袋陸只、吸食器壹支及玻璃球壹組均
沒收。
    事  實
一、甲○○前於民國九十五年間因施用第二級毒品案件，經本院
    以九十五年度毒聲字第三九四號裁定送觀察、勒戒後，認無
    繼續施用毒品之傾向，於同年七月三日執行完畢釋放，並由
    臺灣臺北地方法院檢察署檢察官於翌日以九十五年度毒偵字
    第一三四九號為不起訴處分確定。復於九十五年間因施用第
    二級毒品案件，經本院以九十六年度簡字第五一二號判處有
    期徒刑三月確定，於九十六年九月三日易科罰金執行完畢。
    又於九十六年間因施用第二級毒品案件，經本院以九十六年
    度簡字第三四五六號判處有期徒刑四月確定，於九十七年一
    月七日易科罰金執行完畢（為累犯）。復於九十七年間因施
    用第二級毒品案件，甫經本院於同年六月三十日以九十七年
    度簡字第一八五六號判處有期徒刑五月在案（嗣於同年八月
    四日確定，此部分尚不構成累犯）。猶不知悔改：
  (一)基於施用第二級毒品之犯意，於九十七年七月十二日晚間六
    時五分許採尿前九十六小時內某時，在其位於臺北縣新店市
    ○○路一三七號四樓之一住處，以其所有之吸食器施用第二
    級毒品甲基安非他命（起訴書誤載為安非他命）。嗣為警於
    同年月十二日下午三時三十五分許，持搜索票至上址住處查
    獲，並扣得甲○○所有之甲基安非他命三包（總毛重一點０
    四二公克、總淨重０點二０二公克、驗餘總淨重０點二０一
    八公克）及供其施用甲基安非他命所用之吸食器一支等物。
  (二)復基於施用第二級毒品之犯意，於同年月十七日下午七時十
    九分許採尿前九十六小時內某時，在上址住處以其所有之玻
    璃球施用第二級毒品甲基安非他命（起訴書誤載為安非他命
    ）。嗣為警於同年月十七日下午四時四十分許，持搜索票至
    上址住處查獲，並扣得甲○○所有之甲基安非他命三包（總
    毛重一點八七五公克、總淨重一點二七五公克、驗餘總淨重
    一點二七四六公克）及供其施用甲基安非他命所用之玻璃球
    一組等物。
二、案經臺北縣政府警察局中和分局及永和分局報請臺灣臺北地
    方法院檢察署檢察官偵查起訴。
    理  由
一、前揭事實，業據被告甲○○於本院審理時坦承不諱，且被告
    於前揭時、地為警查獲二次所採集之尿液經送鑑定結果，均
    呈甲基安非他命陽性反應，此有臺灣檢驗科技股份有限公司
    濫用藥物檢驗報告二份附卷可稽，而扣案之白色透明結晶六
    包（總毛重二點九一七公克、總淨重一點四七七公克、驗餘
    總淨重一點四七六四公克），經鑑定結果，皆含有甲基安非
    他命成分，此亦有交通部民用航空局航空醫務中心毒品鑑定
    書二份在卷可參，足認被告之自白，與事實相符。又甲基安
    非他命經口服投與後，約百分之七十於二十四小時內自尿中
    排出，約百分之九十於九十六小時內自尿中排出，而其成分
    之檢出，與其投與方式、投與量、個人體質、採尿時間與檢
    測儀器之精密度等諸多因素有關，因此僅憑尿液中呈安非他
    命陽性反應，推算吸食時間距採集時間之長短，最長可能不
    會超過四日，此亦有行政院衛生署藥物食品檢驗局八十一年
    二月八日（八一）藥檢壹字第００一一五六號函可憑，足認
    被告確有於二次採尿前九十六小時內某時施用甲基安非他命
    。再查被告前於九十五年間因施用第二級毒品案件，經本院
    以九十五年度毒聲字第三九四號裁定送觀察、勒戒後，認無
    繼續施用毒品之傾向，於同年七月三日執行完畢釋放，並由
    臺灣臺北地方法院檢察署檢察官於翌日以九十五年度毒偵字
    第一三四九號為不起訴處分確定等情，有卷附臺灣高等法院
    被告前案紀錄表可憑，堪認其係於觀察、勒戒執行完畢釋放
    後，五年內再犯施用毒品之罪。綜上所述，本件事證明確，
    被告犯行均堪認定，應予依法論科。
二、查甲基安非他命係毒品危害防制條例第二條第二項第二款所
    列之第二級毒品。核被告所為，均係犯毒品危害防制條例第
    十條第二項之施用第二級毒品罪。其持有第二級毒品之低度
    行為，均應為施用第二級毒品之高度行為所吸收，不另論罪
    。又被告前於九十五年間因施用第二級毒品案件，經本院以
    九十六年度簡字第五一二號判處有期徒刑三月確定，於九十
    六年九月三日易科罰金執行完畢；又於九十六年間因施用第
    二級毒品案件，經本院以九十六年度簡字第三四五六號判處
    有期徒刑四月確定，於九十七年一月七日易科罰金執行完畢
    ，此有卷附臺灣高等法院被告前案紀錄表可按，其於五年以
    內故意再犯有期徒刑以上之罪，皆為累犯，依刑法第四十七
    條第一項規定，均加重其刑。爰審酌被告有上述多項毒品前
    科，素行不良，正值青壯盛年，不思正途，屢屢再犯施用毒
    品之罪，顯未因前所受觀察、勒戒及有期徒刑之執行而矯正
    其行，然施用毒品僅係戕害自身健康，對他人並不生重大危
    害，暨犯後坦承犯行等一切情狀，分別量處如主文所示之刑
    ，並定其應執行之刑。扣案之甲基安非他命（驗餘總淨重一
    點四七六四公克），係屬查獲之第二級毒品，應依毒品危害
    防制條例第十八條第一項前段沒收銷燬之；包裹甲基安非他
    命之外包裝塑膠夾鏈袋六只（有防止毒品裸露、逸出及潮濕
    之功能，並便於攜帶施用，既得與毒品分別鑑秤其重量，與
    毒品即無難以析離而無法個別宣告沒收之情事）、吸食器一
    支及玻璃球一組，皆屬被告所有、供其施用甲基安非他命所
    用之物，業據被告供明在卷，均應依刑法第三十八條第一項
    第二款規定沒收之。
據上論斷，應依刑事訴訟法第二百八十四條之一、第二百九十九
條第一項前段，毒品危害防制條例第十條第二項、第十八條第一
項前段，刑法第十一條前段、第四十七條第一項、第五十一條第
五款、第三十八條第一項第二款，判決如主文。
本案經檢察官江貞諭到庭執行職務
中    華    民    國  九十七  年   十一   月  二十八  日
                  刑事第八庭法  官  陳芃宇
以上正本證明與原本無異。
如不服本判決應於收受送達後10日內向本院提出上訴書狀，並應
敘述具體理由；其未敘述上訴理由者，應於上訴期間屆滿後20日
內向本院補提理由書（均須按他造當事人之人數附繕本）「切勿
逕送上級法院」。告訴人或被害人如對於本判決不服者，應具備
理由請求檢察官上訴，其上訴期間之計算係以檢察官收受判決正
本之日期為準。
                            書記官  徐鶯尹
中    華    民    國  九十七  年   十二   月    一    日
附錄本案論罪科刑法條全文：
毒品危害防制條例第10條
施用第1級毒品者，處6月以上5年以下有期徒刑。
施用第2級毒品者，處3年以下有期徒刑。


司法院資訊處製作；財團法人民間司法改革基金會備份。
